【裁判字號】    90,簡上,9
【裁判日期】    900406
【裁判案由】    給付票款
【裁判全文】
臺灣臺中地方法院民事判決  九十年度簡上字第九號
    上  訴  人  乙○○
    被 上訴 人  甲○○
右當事人間請求給付票款事件，上訴人對中華民國八十九年四月二十九日本院台中簡
易庭八十九年度中簡字第八九九號第一審判決提起上訴，本院判決如左：
    主      文
上訴駁回。
第二審訴訟費用由上訴人負擔。
    事      實
甲、上訴人方面：
  一、聲明：
    （一）原判決廢棄。
    （二）被上訴人應給付上訴人新台幣（下同）二十萬元，及自民國（下同）八十
          六年九月二十七日起至清償日止，按年息百分之五計算之利息。
  二、陳述：除與原判決記載相同者，茲引用之外，補稱：被上訴人之岳父即訴外人
      莊建宗及岳母到上訴人住宅表示被上訴人欠缺資金而向上訴人借款，錢是被上
      訴人之岳父及岳母借的，上訴人並不認識被上訴人。
  三、證據：除援用第一審所提證據外，另聲請訊問證人莊建宗。
乙、被上訴人方面：
  一、聲明：駁回上訴。
  二、陳述：除與原審判決書所載者相同茲予引用外，補稱：本件借款是伊岳父莊建
      宗向上訴人借的，伊是借票與岳父週轉，伊與上訴人間並無借貸關係。
    理      由
一、本件上訴人起訴主張：被上訴人於八十六年五、六月間因欠缺資金，由其岳父莊
    建宗及岳母攜帶以被上訴人為發票人、面額二十萬元、發票日為八十六年九月二
    十六日之支票乙紙為擔保，向上訴人借貸二十萬元，詎上開支票屆期提示，不獲
    兌現，為此本於消費借貸之法律關係，訴請被上訴人給付二十萬元及自提示日即
    八十六年九月二十七日起至清償日止，按年息百分之五計算之利息。
二、被上訴人則以：本件借款是伊岳父莊建宗向上訴人借的，伊是借票與岳父週轉，
    伊與上訴人間並無借貸關係等語置辯。
三、上訴人主張之事實，業據提出被上訴人所簽發之系爭支票乙紙為証，被上訴人雖
    對系爭支票之真正並不爭執，惟以前揭情詞置辯，而本件上訴人係依借貸之法律
    關係向被上訴人請求返還借貸款項，是本件首要審究者實為與上訴人成立借貸關
    係者究為何人？經查：上訴人於本院審理時自承：系爭款項係被上訴人之岳父莊
    建宗及岳母至上訴人住宅表示被上訴人欠缺資金而向上訴人借款，錢是被上訴人
    之岳父及岳母借的，上訴人並不認識被上訴人云云（詳本院九十年二月十五日準
    備程序筆錄及九十年三月二十三日言詞辯筆錄）；且被上訴人始終辯稱系爭款項
    係伊岳父莊建宗向上訴人所借，伊僅係借票與莊建宗，亦與上訴人所言相符，顯
    見系爭款項應係莊建宗向上訴人所借貸無誤，被上訴人辯稱與上訴人間並無借貸
    關係應屬可採；且按當事人主張有利於己之事實者，就其事實有舉証之責任，民
    事訴訟法第二百七十七條定有明文，而金錢借貸，屬要物契約，應由貸與人就交
    付金錢之事實負舉証責任（最高法院六十九年台上字第三五四六號判例意旨可資
    參照），依上述說明，本件上訴人既未能舉証証明其與被上訴人間有何借貸關係
    存在，亦未能証明曾交付金錢與被上訴人，是其主張依借貸之法律關係向被上訴
    人請求返還借貸之款項，自屬無據。
四、從而，本件上訴人依消費借貸之法律關係請求被上訴人給付二十萬元及自八十六
    年九月二十七十日起至清償日止，按年息百分之五計算之利息，為無理由，不應
    准許。原審為上訴人敗訴之判決，並無不合。上訴意旨指摘原判決不當，求予廢
    棄改判，非有理由，應予駁回。
五、兩造其餘攻繫防禦方法及證據資料，與判決基礎不生影響，毋庸再予審酌，附此
    敘明。
六、據上論結，本件上訴為無理由，依民事訴訟法第四百三十六條之一第三項、第四
    百四十九條第一項、第七十八條，判決如主文。
中      華      民      國    九十      年      四      月      六      日
                                    臺灣臺中地方法院民事第三庭
~B審判長法官
~B法      官
~B法      官  涂秀玲
右為正本係照原本作成
附記一如不服本判決，應於判決送達後二十日內，向本院提出上訴狀。
附記二不得上訴。
附記三如對本判決上訴，須於判決送達後二十日內，向本院提出上訴狀，同時表明上訴理
由；如已於本判決宣示後送達前提起上訴者，應於判決送達後十日內補具上訴理由（上訴
僅得以判決適用法規顯有錯誤為理由，並按他造當事人之人數附繕本）。
中      華      民      國    九十      年      四      月      六      日
~B法院書記官  王麗麗


司法院資訊處製作；財團法人民間司法改革基金會備份。
